【裁判字號】    89,上易,208
【裁判日期】    890229
【裁判案由】    傷害
【裁判全文】
臺灣高等法院高雄分院刑事判決                    八十九年度上易字第二八號
    上  訴  人
    即  被  告  甲○○
右上訴人因傷害案件，不服臺灣高雄地方法院八十八年度易字第五０四九號中華民國
八十八年十二月二十四日第一審判決（起訴案號：臺灣高雄地方法院檢察署八十八年
度偵字第二五三五四號），提起上訴，本院判決如左：
      主      文
原判決撤銷。
甲○○連續傷害人之身體，累犯，處有期徒刑捌月。
      事      實
一、甲○○曾於民國八十五年間因竊盜罪及違反麻醉藥品管理條例案件，經臺灣高雄
    地方法院分別判處有期徒刑五月及四月，定應執行有期徒刑八月，甫於八十八年
    三月二十日執行完畢，猶不知悔改，於八十八年九月五日凌晨零時三十分許，在
    高雄市○鎮區鎮○路與康定路口，因與他人口角過程中不慎撞到丙○○，經丙○○推開，甲○○心生不悅，乃基於傷害之故意，持西瓜刀欲砍丙○○，丙○○之
    表弟乙○○在旁乃上前攔阻，遭甲○○持西瓜刀割傷，受有左前臂撕裂傷（五×
    ○．五公分）、左上臂撕裂傷（二×○．五公分）之傷害，丙○○見狀上前搶救
    ，甲○○竟基於傷害之概括犯意，以該西瓜刀砍向丙○○，致丙○○受有左側眉
    毛裂傷（五．六×○．五×○．七公分）、左側臉頰裂傷（六×○．五×○．七
    公分，五×○．五×○．七公分）之傷害。
二、案經丙○○、乙○○訴由高雄市政府警察局前鎮分局報請臺灣高雄地方法院檢察
    署檢察官偵查起訴。
      理      由
一、訊據上訴人即被告甲○○固坦承於右揭時、地持刀亂砍之事實不諱，然辯稱：伊
    因先前被四人毆打，離開後欲再返回取手機，該四人又回來，伊遂隨手拿水果刀
    亂砍，伊與告訴人丙○○、乙○○是互毆云云。
二、經查，右揭犯罪事實，業據被告於原審審理中供承不諱，核與被害人丙○○、乙○○於警訊及偵審中指述之情節大致相符，被害人受有前述傷害，亦有宏亞醫院
    及阮綜合醫院出具之驗傷診斷書二紙附卷可稽，事證明確。被告辯稱：係互毆云
    云，為被害人丙○○所否認，被告復未能提出任何證據供法院查證，其空言諉卸
    ，顯係避重就輕之詞，不足採信，犯行應堪認定。
三、核被告所為，係犯刑法第二百七十七條第一項之傷害罪。查被告於本院供稱：伊
    並非同時砍到被害人乙○○、丙○○二人等語，核與被害人乙○○、丙○○指訴
    之情節相符，則被告前後傷害乙○○、丙○○二人，顯係基於概括犯意反覆為之
    ，應依連續犯之規定論以一罪，並依法加重其刑，公訴人認被告之行為係想像競
    合犯，容有誤會。又被告曾於八十五年間因竊盜罪及違反麻醉藥品管理條例案件
    ，經原審法院分別判處有期徒刑五月及四月，定應執行有期徒刑八月，甫於八十
    八年三月二十日執行完畢，有本院被告全國前案紀錄表在卷可稽，其於五年以內
    再犯本件有期徒刑以上之罪，為累犯，依刑法第四十七條規定加重其刑，其有二
    種以上刑之加重，爰遞加重之。
四、原審對被告論罪科刑，固非無見。惟查，被告持西瓜刀欲砍丙○○，丙○○之表
    弟乙○○在旁上前攔阻，遭被告持西瓜刀割傷，丙○○見狀上前搶救，亦遭被告
    以該西瓜刀砍傷等情，同為原審判決認定之事實，則被告砍傷被害人乙○○、丙○○之行為，其時間上顯有先後二個以上之行為，應係連續犯，並非一行為同時
    傷害乙○○、丙○○二人，原判決未依連續犯之規定論處，尚有未洽。被告上訴
    意旨，指摘原判決不當，雖無理由，惟原判決既有可議，應由本院將原判決予以
    撤銷改判。爰審酌被告持西瓜刀砍傷被害人二人，其中被害人丙○○左臉、額頭
    、眉毛等處尚留有疤痕，亦經本院及原審當庭檢視丙○○之傷痕無訛，受傷非輕
    ，且犯後尚未與被害人達成民事和解等一切情狀，量處被告如主文所示之刑，至
    犯罪所用之西瓜刀並未扣案，且非被告所有，依法不予宣告沒收，併予敘明。
據上論結，應依刑事訴訟法第三百六十九條第一項前段、第三百六十四條、第二百九
十九條第一項前段，刑法第二百七十七條第一項、第五十六條、第四十七條，罰金罰
鍰提高標準條例第一條前段，判決如主文。
本案經檢察官陳國全到庭執行職務。
中    華    民    國     八十九     年       二       月     二十九     日
                              臺灣高等法院高雄分院刑事第五庭
                                  審判長法官  吳水木
                                        法官  洪慶鐘
                                        法官  陳朱貴
右正本證明與原本無異。
不得上訴。
                                      書記官  陳武悅
中    華    民    國     八十九     年       三       月 二         日
附錄：本判決論罪科刑法條：
刑法第二百七十七條條第一項
  傷害人之身體或健康者，處三年以下有期徒刑、拘役或一千元以罰金。
                                                                        Ｂ


司法院資訊處製作；財團法人民間司法改革基金會備份。
